臺灣板橋地方法院交通事件裁定　　　　100年度交聲字第358號
原處分機關　交通部公路總局臺北區監理所
異　議　人
即受處分人　吳鴻章
上列異議人即受處分人因違反道路交通管理處罰條例案件，對於
交通部公路總局臺北區監理所於民國100 年1 月5 日以北監自裁
字第裁40-AEY926361號所為之裁決處分（原舉發案號：臺北巿政
府警察局99年11月18日北巿警交字第AEY926361 號），聲明異議
，本院裁定如下：
    主  文
異議駁回。
    理  由
一、原處分意旨略以：異議人即受處分人吳鴻章於民國99年11月
    18日下午1 時6 分許，駕駛車牌號碼3201-UZ 號自用小客車
    ，在臺北巿文德路西往東方向，因有「汽車駕駛人於行駛於
    道路時使用手持式行動電話通話」之違規行為，為臺北巿政
    府警察局內湖分局文德派出所警員洪信智當場攔停並製單舉
    發，嗣經原處分機關交通部公路總局臺北區監理所於100 年
    1 月5 日以北監自裁字第裁40-AEY926361號裁決書，依道路
    交通管理處罰條例第31條之1 第1 項之規定，裁處罰鍰新臺
    幣（下同）3,000 元等語。
二、聲明異議意旨略以：伊在汽車行駛前，已經行動電話轉換為
    無線藍芽模式，並以無線藍芽耳機通話，行動電話則置於副
    駕駛座，並無以左手手持行動電話並貼於左耳進行通話之違
    規行為。又伊當日所駕駛車牌號碼3201-UZ 號自用小客車之
    前、後擋風玻璃及車窗玻璃均貼3M原廠玻璃隔熱紙，顏色接
    近黑色，而當日為晴天，玻璃隔熱紙有些許反光效果，常人
    直視車內均無法明確看出車內狀況，實難排除警員誤認之可
    能性，何況，警員當時係騎乘警用機車行進中，於常理並無
    直視車內情況之可能性，另警員未依規定運用蒐證器材並提
    出證據，自難認定伊確有前述違規行為。為此，提出本件聲
    明異議，爰請求撤銷原裁決處分云云。
三、按汽車駕駛人於行駛道路時，使用手持式行動電話進行撥接
    或通話者，處3,000 元罰鍰，道路交通管理處罰條例第31條
    之1 第1 項定有明文。
四、經查：
  (一)異議人於99年11月18日下午1 時6 分許，駕駛車牌號碼3201
    -UZ 號自用小客車，在臺北巿文德路西往東方向，因有「汽
    車駕駛人於行駛於道路時使用手持式行動電話通話」之違規
    行為，為臺北巿政府警察局內湖分局文德派出所警員洪信智
    當場攔停，並填製北巿警交字第AEY926361 號舉發違反道路
    交通管理事件通知單予以舉發，嗣原處分機關調查後，認上
    開違規行為屬實，乃於100 年1 月5 日以北監自裁字第裁40
    -AEY926361號裁決書，依道路交通管理處罰條例第31條之1
    第1 項之規定，裁處異議人罰鍰3,000 元等情，有上開舉發
    違反道路交通管理事件通知單、裁決書及臺北巿政府警察局
    內湖分局99年12月14日北巿警內分交字第09932507200 號函
    等影本各1 份附卷可稽。
  (二)異議人雖否認有上開違規行為，並以前詞置辯。惟證人即舉
    發員警洪信智到庭具結證述稱：「當時警方在銀行前面巡邏
    ，看到違規人的車輛開過去開得很慢，看到駕駛人用左手拿
    行動電話貼在左耳上，右手單手扶著方向盤，警方就騎著巡
    邏車追著過去，在約200 公尺遠處攔停路旁，告知駕駛人他
    已經違規了」、「（問：你是在距離該違規車輛多遠處，發
    現該違規駕駛人用左手拿行動電話貼在左耳上？）大約兩公
    尺」、「（問：當時該違規車輛的車速大約多少？）大約40
    公里」、「（問：你是透過該違規車輛前擋風玻璃還是側邊
    車窗看到駕駛人手持行動電話的情形？）側邊的車窗」、「
    他當時副駕駛座的車窗是全部搖下來的」、「（問：你將異
    議人攔停下來時，有看到他佩戴藍芽無線耳機嗎？）沒有」
    、「（問：當時異議人有跟你表示，他是使用藍芽無線耳機
    進行通話嗎？）沒有」等語，則依證人洪信智證述其目睹異
    議人違規行為及舉發經過等情節，其係在距離異議人所駕車
    輛約2 公尺處，透過該車輛側邊已搖下來之車窗，直接目睹
    異議人以左手持行動電話貼在左耳上進行通話，另以右手操
    控方向盤繼續駕駛，時速約每小時40公里，嗣其攔停異議人
    進行舉發時，亦未發現渠有配掛藍芽無線耳機之情形，是以
    證人洪信智與異議人之距離僅有2 公尺，而異議人當時駕駛
    車輛之車速非快，且該車輛側邊車窗亦已搖下而無障礙遮蔽
    等情狀，證人洪信智目睹異議人有以手持行動電話貼附於耳
    朵上進行通話一節，自無誤認之可能。再者，警員稽查違反
    道路交通安全規則之各種違規行為，本有不同之執行方法，
    就超速、酒醉駕車而言，固非輔以科學工具，實難僅憑執勤
    者之五官知覺判斷之；惟就闖紅燈、逆向行駛、使用手持式
    行動電話通話等違規行為而言，單憑執勤者之目擊即可確定
    ，並非每件違規行為均須以照相或尚須其他證據舉發，始可
    認定之；職是，本件雖以目測舉發而無違規錄影帶或照片等
    證據資料另為佐證，然案發當時之現場值勤警員亦不失為可
    資證明之證人身分，又證人乃職司交通安全維護及交通違規
    取締之職務，當較一般人為注意，就舉發經過記憶清晰，復
    能連續清楚陳述，衡情應無誤判之可能，況證人與異議人間
    ，不僅未有任何怨隙，且係毫不相識之人，衡情，證人應無
    設詞攀誣或虛構違規事實以陷害異議人之理，抑且，警員執
    行公務時，本身即受有行政懲處責任之監督，且其到庭具結
    作證，更係以刑事責任擔保其證言之真實性，故證人洪信智
    前揭證述以及其所紀錄舉發之本件違規事實，經核尚無不可
    採信之處。是異議人徒以前詞否認有使用手持式行動電話通
    話之違規行為，自不足採信。
五、綜上所述，異議人確有在前述時、地駕車行駛於道路時，使
    用手持式行動電話通話之違規行為甚明。從而，原處分機關
    據以依道路交通管理處罰條例第31條之1 第1 項之規定，裁
    處異議人罰鍰3,000 元，經核並無違法或不當。是本件異議
    為無理由，應予駁回。
據上論斷，依道路交通事件處理辦法第18條，裁定如主文。
中    華    民    國   100    年    3     月    31    日
                  交通法庭    法  官  王瑜玲
以上正本證明與原本無異
如不服本裁定應於送達後5日內向本院提出抗告狀
                              書記官  林君縈
中    華    民    國   100    年    3     月    31    日